【裁判字號】    89,上訴,1438
【裁判日期】    891124
【裁判案由】    準強盜等
【裁判全文】
臺灣高等法院高雄分院刑事判決                  八十九年度上訴字第一四三八號
    上  訴  人
    即  被  告  甲○○
    指定辯護人  本院公設辯護人  林富村
右上訴人因強盜等案件，不服臺灣屏東地方法院八十九年度訴字第一五三號，中華民
國八十九年八月二十九日第一審判決（起訴案號：臺灣屏東地方法院檢察署八十八年
度偵字第七七二九號）提起上訴，本院判決如左：
    主  文
上訴駁回。
    事  實
一、甲○○曾犯竊盜罪，經法院判處有期徒刑七月於八十八年十月三十日確定（不構
    成累犯），仍不知悔改，竟意圖為自己不法之所有，於八十八年十一月五日上午
    十時二十分許，趁屏東縣恆春鎮○○路八十九之一號乙○○住宅內無人之機會，
    未經許可，無故侵入，先於一樓冰箱內，竊得一瓶牛奶及一粒柳橙食用後。繼上
    二樓，翻動抽屜內之皮包，欲竊取皮包內之財物，惟因皮包內無任何財物而未能
    得手。嗣因乙○○返家，其企圖奪門逃逸，因乙○○先行一步離開屋內並將鐵門
    拉下，將甲○○困於屋內並立即報警逮捕。
二、案經乙○○訴由屏東縣警察局恆春分局報請臺灣屏東地方法院檢察署檢察官偵查
    起訴。
    理  由
一、上訴人即被告甲○○（下稱被告）經傳未到。被告於原審中固不否認有於右開時
    地，進入被害人乙○○家中遭查獲，惟矢口否認任何犯行，辯稱：伊與被害人係
    舊識，案發當日係拿魚要給被害人煮，並無竊盜犯行云云。惟查被告右揭無故侵
    入竊盜犯罪事實，業據被告甲○○於警訊、偵查及原審審理中坦承不諱，核與被
    害人乙○○指陳失竊情節相符，並經證人即屏東縣警察局恆春分局史義祥警員到
    庭證述屬實，且有現場照片多幀附卷可證。被告在原審審理中翻異前詞所辯係諉
    卸之詞，不足採信，被告請求傳訊證人張忠化，無傳訊之必要，本件事證明確，
    被告犯行洵堪認定。
二、核被告所為，係犯刑法第三百二十條第一項之竊盜罪及同法第三百零六條第一項
    之無故侵入住宅罪，被告所犯上開兩罪有方法結果之牽連犯關係，應從重之竊盜
    罪處斷。公訴人雖認被告係犯刑法第三百二十九條、三百二十八條第一項之準強
    盜罪，惟查被告竊得之牛奶、柳橙已食用，自無防護贓物可言，而被害人並無要
    逮捕被告，亦據其於原審審理時供述在卷，是亦無脫免逮捕之情形，因此本件起
    訴法條容有未洽，惟二者之基本社會事實相同，爰變更檢察官所引應適用之法條
    。
三、原審因而適用刑法第三百零六條第一項、第三百二十條第一項、第五十五條，罰
    金罰鍰提高標準條例第一條前段，並審酌被告之品行、犯罪動機、目的、手段、
    所生之危害及犯罪後猶飾詞狡辯，態度不佳等一切情狀，量處有期徒刑八月。經
    核原判決認事用法，均無違誤，量刑亦甚妥適，被告上訴意旨，否認犯罪，指摘
    原判決不當，為無理由，應予駁回。
四、被告經合法傳喚於審判期日無正當理由不到庭，爰不待其陳述逕行判決。
據上論斷，應依刑事訴訟法第三百六十八條、第三百七十一條，判決如主文。
本案經檢察官林炎昇到庭執行職務。
中      華      民      國    八十九    年     十一     月    二十四    日
                              臺灣高等法院高雄分院刑事第八庭
                                  審判長法官  郭雅美
                                        法官  張盛喜
                                        法官  莊飛宗
右正本證明與原本無異。
檢察官如不服本判決，應於判決送達後十日內向本院提出上訴狀，其未述理由者並
應於提出上訴狀後十日內向本院補提理由書（應附繕本)。
被告不得上訴。
                                      書記官  張宗芳
中      華      民      國    八十九    年     十一     月    二十八    日
附錄本判決論罪科刑之法條：刑法第三百二十條第一項。
意圖為自己或第三人不法之所有，而竊取他人之動產者，為竊盜罪，處五年以下有期
徒刑、拘役或五百元以下罰金。
                                                                      Ａ


司法院資訊處製作；財團法人民間司法改革基金會備份。
